臺灣高雄地方法院行政訴訟判決
110年度交字第432號
原      告  蘇美月  
被      告  高雄市政府交通局

代  表  人  張淑娟  
上列當事人間交通裁決事件，原告不服被告民國110年9月23日高
市交裁字第32-B00000000號裁決，提起行政訴訟，本院判決如下
：
    主　文
原告之訴駁回。
訴訟費用新臺幣參佰元由原告負擔。
    事實及理由
一、程序事項：按行政訴訟法第237條之7規定，交通裁決事件之
    裁判，得不經言詞辯論為之。本件屬交通裁決事件，依兩造
    所述各節及卷內資料其事證已臻明確，本院認無經言詞辯論
    之必要，爰不經言詞辯論而為判決。
二、事實概要：原告於民國110年8月3日16時52分許駕駛車牌號
    碼0000-00號自用小客車（下稱系爭車輛），在高雄市○○區○
    ○路00號前，因有「在設有禁止停車標線之處所停車」之違
    規行為，經高雄市政府警察局交通警察大隊（下稱舉發機關
    ）員警填掣第B00000000號舉發違反道路交通管理事件通知
    單（下稱舉發通知單）逕行舉發。嗣原告於應到案日期前之
    110年8月5日陳述不服，經被告函詢舉發機關後，認原告確
    有上揭違規行為，乃依道路交通管理處罰條例（下稱處罰條
    例）第56條第1項第4款規定，於110年9月23日開立高市交裁
    字第32-B00000000號裁決書（下稱原處分），裁處原告「罰
    鍰新臺幣（下同）900元」。原告不服，提起本件行政訴訟
    。
三、原告主張：原告當日約15時45分將系爭車輛停在文濱路15號
    前之黃線上，原告公司在文濱路11號，未料當日於17時15分
    竟發現車子被拖走，原告每天見多輛車停在該處黃線上、停
    整天也沒被拖吊，不料竟只有原告遭拖吊，原告只停1個多
    小時而已竟被處罰，執法不公，執法標準令人無所適從。又
    系爭車輛車主即原告之子有申請身障停車卡等語。並聲明：
    原處分撤銷。
四、被告則以：經舉發機關查復略以:「查本大隊員警於110年8
    月3日16時52分，在本市○○路00號，見旨揭號牌車輛停於禁
    止停車處所(黃線)，車上無人且引擎熄火，當事人亦不在場
    ，違規事實明確，經員警在場蒐證逾3分鐘，遂依道路交通
    管理處罰條例第56條第1項第4款規定取締移置，並無疑義(
    檢附採證照片)。」復經檢視採證照片顯示，系爭車輛停放
    位置劃設黃實線，屬禁止停車區域，尚無不可辨識之情事，
    依一般人之認知，仍可確認該處繪有黃實線，自不影響該路
    段劃有黃色實線禁止停車之效力，足見原告停放系爭車輛之
    位置，已可辨認該處確劃有黃實線存在，自係黃實線禁止停
    車區無疑。原告既為考領有駕駛執照之人，理應明瞭道路交
    通安全規定之意旨，其行為已嚴重影響其他車輛之通行權，
    並經員警在場蒐證逾3分鐘，自應該當違規停車之處罰。是
    原告於前揭時間、地點確有「在設有禁止停車標線之處所停
    車」之違規行為，被告據以裁處，洵無不合等語，資為抗辯
    。並聲明：原告之訴駁回。
五、本院之判斷：
  ㈠按「汽車駕駛人停車時，有下列情形之一者，處600元以上
    1,200元以下罰鍰：……4.在設有禁止停車標誌、標線之處所
    停車」，處罰條例第56條第1項第4款定有明文。再按「設有
    禁止停車標誌、標線之處所不得停車。」道路交通安全規則
    第112條第1項第4款著有明文；另按「標線依其型態原則上
    分類如下：一、線條以實線或虛線標繪於路面或緣石上，用
    以管制交通者，原則上區分如下：……(四)黃實線設於路側者
    ，用以禁止停車；……」、「(第1項)禁止停車線，用以指示
    禁止停車路段，以劃設於道路緣石正面及頂面為原則，無緣
    石之道路得標繪於路面上，距路面邊緣以30公分為度。(第2
    項)本標線為黃實線，線寬除設於緣石正面者以緣石高度為
    準外，其餘皆為10公分。(第3項)本標線得加繪黃色「禁止
    停車」標字，30公分正方，每字間隔30公分，沿本標線每隔
    20公尺至50公尺橫寫一組。(第4項)本標線禁止時間為每日
    上午7時至晚間8時，如有延長或縮短之必要時，應以標誌及
    附牌標示之。」道路交通標誌標線號誌設置規則第149 條第
    1 項第1 款第4 目、第168條分別定有明文。再依違反道路
    交通管理事件統一裁罰基準及處理細則（下稱處理細則）第
    1條規定：「本細則依道路交通管理處罰條例第92條第4項規
    定訂定之。」第2條規定：「（第1項）處理違反道路交通管
    理事件之程序及統一裁罰基準依本細則之規定辦理。（第2
    項）前項統一裁罰基準，如附件違反道路交通管理事件統一
    裁罰基準表(下稱裁罰基準表)。」上開處理細則之規定，就
    其立法目的及功能，乃為防止處罰機關枉縱或偏頗，依處罰
    條例第92條第4項所授權交通部會同內政部訂定處理細則及
    其附件裁罰基準表，用以維持裁罰之統一性與全國因違反道
    路交通管理事件受處罰民眾之公平，不因裁決人員不同，而
    生偏頗，寓有避免各監理機關於相同事件恣意為不同裁罰之
    功能，並非法所不許，於憲法上保障人民財產權之意旨並無
    牴觸（此並有司法院釋字第511號解釋理由書意旨足資參照
    ），並無違反法律保留原則。而依裁罰基準表的記載，小型
    車在設有禁止停車標誌、標線之處所停車，期限內繳納或到
    案聽候裁決者，應處罰鍰900元，核此規定，既係基於母法
    之授權而為訂定，且就處理細則附件所示裁罰基準表中有關
    處罰條例第56條第1項第4款規定之裁罰基準內容，並未牴觸
    母法，被告自得依此基準而為裁罰。
  ㈡本件如事實概要欄所述之原告違規事實，有違規歷史資料查
　  詢報表、原處分之裁決書、送達證書、原告自述為系爭車輛
　  駕駛人文書、高雄市政府警察局交通警察大隊110年11月4日
　  高市警交執字第11072362100號函、110年8月16日高市警交
    執字第11071748300號書函、採證照片等在卷可稽(本院卷第
    63至81頁)，洵堪認定為真。
  ㈢原告雖主張每天見多輛車停在該處黃線上、停整天也沒被拖
    吊，不料竟只有原告遭拖吊，原告只停1個多小時而已竟被
    處罰，執法不公云云；然按行政行為，非有正當理由，不得
    為差別待遇，行政程序法第 6條固定有明文，然行政機關若
    行使職權時未依法為之，致誤授與人民依法原不應授與之利
    益，或就個案違法狀態未予排除而使人民獲得利益，該利益
    並非法律所應保護之利益，因此其他人民不能要求行政機關
    比照各該案例授與利益，亦即人民不得主張「不法之平等」
    。又「信賴保護原則」，係指行政處分雖有瑕疪，但相對人
    或關係人對其存續已有信賴，而行政機關之事後矯正，將因
    此增加其負擔者，即不得任意為之之謂。如行政機關有前述
    怠於行使權限，致使人民因個案違法狀態未排除而獲得利益
    情形，並非行政機關所為行政處分之存續使人民產生信賴，
    自無信賴保護原則之適用。從而，亦無基於信賴保護原則進
    而主張不法平等之餘地。( 最高行政法院92年度判字第275 
    號、92年度判字第684 號判決參照) 。故縱原告所稱「每天
    見多輛車停在該處黃線上、停整天也沒被拖吊」之情屬實，
    原告客觀上亦無值得保護之信賴利益存在，原告無從據此主
    張原處分有違平等及信賴保護原則，亦難據為原告得以免責
    之有利認定。
　㈣原告又主張系爭車輛車主即原告之子有申請身障停車卡云云
    ，然原告自承其當日約15時45分將系爭車輛停在文濱路15號
    前之黃線上，其公司在文濱路11號，未料當日於17時15分竟
    發現車子被拖走云云，顯見原告乃違規當日駕駛系爭車輛之
    人，核與原告之子無關。況且，領有身心障礙停車證者僅係
    具有得享有優惠停車等福利之身分資格者，並非當然得據之
    作為免責及不罰之事由，故原告前開主張顯無所據，難以憑
    採。
六、綜上所述，原告確有「在設有禁止停車標線之處所停車」之
    違規事實，應擔負行政處罰責任；被告依處罰條例 56條第1
     項第4款暨裁罰基準表等規定，裁處原告罰鍰900 元，核無
    違誤。原告訴請撤銷原處分，為無理由，應予駁回。
七、本件事證已臻明確，兩造其餘攻擊、防禦方法及舉證，經本
    院審酌後，認對於判決結果不生影響，爰不一一論述，併此
    敘明。
八、本件第一審裁判費為300 元，應由原告負擔，爰確定第一審
    訴訟費用額如主文第2 項所示。
據上論結，本件原告之訴為無理由，依行政訴訟法第237條之7、
第237 條之8 第1 項、第237 條之9 第1 項、第236 條、第98條
第1 項前段，判決如主文。
中　　華　　民　　國　　111 　年　　5 　　月　　31　　日
　　　　　　　　　行政訴訟庭　法　官　謝琬萍
以上正本係照原本作成。
如不服本判決，應於判決送達後20日內，向本院提出上訴狀並表
明上訴理由（原判決所違背之法令及其具體內容或依訴訟資料可
認為原判決有違背法令之具體事實），其未載明上訴理由者，應
於提出上訴後 20 日內向本院補提理由書（上訴狀及上訴理由書
均須按他造人數附繕本，如未按期補提上訴理由書，則逕予駁回
上訴），並應繳納上訴裁判費新臺幣 750 元。
中　　華　　民　　國　　111 　年　　6 　　月　　1 　　日
                               書記官 林麗文